最　高　行　政　法　院　裁　定
　　　　　　　　　　　　　　　94年度裁字第00174號
　　上　訴　人　震盛實業有限公司
　　代　表　人　甲○○
　　上　訴　人　保你家國際事業股份有限公司
　　代　表　人　丙○○
　　被 上訴 人　行政院公平交易委員會
　　代　表　人　乙○○
上列當事人間因公平交易法事件，上訴人不服中華民國92年7月
31日臺北高等行政法院91年度訴字第2299號判決，提起上訴。
本院裁定如下：
　　主　文
上訴駁回。
上訴審訴訟費用由上訴人負擔。
　　理　由
一、按對於高等行政法院判決上訴，非以其違背法令為理由，不
    得為之，行政訴訟法第242條定有明文。是對於高等行政法
    院判決上訴，若未具體說明原判決違背何項法令、不適用或
    如何適用不當之具體情事，即非主張原判決違背法令以為上
    訴理由，其上訴不應准許。
二、本件上訴人主張：（一）上訴人經人檢舉其業務員為推銷瓦
    斯防爆器，以檢查瓦斯安全為名，進入檢舉人住所安裝瓦斯
    器材等情，案經被上訴人調查結果，以上訴人之欺罔行為足
    以影響交易秩序，乃依公平交易法規定，命上訴人應立即停
    止該行為，並處以罰鍰。原判決既認上訴人之業務員採行類
    似煤氣事業安檢之做法，即「先發定期服務通知單，再依所
    定檢測時間派員赴用戶家中檢查，該員工多穿著煤氣事業工
    作服，並佩帶煤氣事業之工作證」、「究其目的即是意圖誤
    導消費者，以為係當地煤氣事業所作之安全檢查，進而推銷
    商品，其業務員此種作為，即係公平交易法第24條所規範之
    欺罔行為至明」。因此，先發定期服務通知單，再依所定時
    間派員檢查，乃使檢舉人誤以為係煤氣事業所為之不可或缺
    之一部分，惟原判決復認上訴人自民國（下同）88年起，即
    未再使用通知單（本案3次檢舉均在88年以後），若然，何
    以仍會導出「該等業務員所為假藉瓦斯安全檢查名義行銷售
    瓦斯器材之實之行為，及偽稱政府已通過強制安裝瓦斯器材
    法令，導致檢舉人誤以為真，而為安裝之行為，其行銷方式
    要已構成公平交易法第24條所稱之足以影響交易秩序之「欺
    罔行為」之結論？實有判決理由矛盾之違背法令。（二）本
    件3檢舉人僅具檢舉書，原審未依職權傳訊檢舉人到庭訊問
    ，有違行政訴訟法第133條之規定，採檢舉書為認定事實之
    證據，除違反直接及言詞審理原則外，復剝奪上訴人之發問
    權。又被上訴人並未通知檢舉人陳述意見，並做成書面紀錄
    （行政程序法第39條、第38條），故該檢舉書非公文書，無
    法推定其真正（行政訴訟法第176條、民事訴訟法第355條第
    1 項）。該檢舉書既屬私文書，卻未見提出原本（行政訴訟
    法第176條，民事訴訟法第352條第2項），原審所踐行之調
    查證據程序即有違法。細繹3檢舉書之內容，均發生退貨之
    糾紛，故其檢舉內容之真實性，並非無疑，應以輔助證據擔
    保其真實。廖君之檢舉書未如林君及蔣君，檢附申請書及保
    證書，故無輔助證據佐其真實，惟有提到上訴人之業務員陳
    富輝。另據蔣君之檢舉書，陳富輝係到府推銷者，陳富輝銷
    售之對象為蔣君之母，非蔣君本人，則蔣君檢舉書之內容係
    屬傳聞。依蔣君之母蔣魏南華在臺灣臺北地方法院89年簡上
    字第189號案中之陳述，陳富輝並無誆稱政府規定要安裝，
    是則蔣君檢舉書之內容顯與事實不符，原審不查，驟採違反
    傳聞法則，沒有證據能力之蔣君之檢舉書認定事實，亦有違
    背證據排除法則之處。原審並沒有提示3檢舉人之檢舉書，
    兩造自不可能就調查證據之結果為辯論，故原審言詞辯論程
    序亦屬違背法令，為此請廢棄原判決，並撤銷原處分及訴願
    決定等語。查上訴人所述各節無非指摘原判決取捨證據如何
    不當，並未具體說明原判決違背何項法令、不適用或如何適
    用不當之具體情事，依前開規定及說明，上訴人即非主張原
    判決違背法令以為上訴理由，其上訴為不合法，應予駁回。
三、依行政訴訟法第249條第1項前段、第104條、民事訴訟法第
    95條、第78條，裁定如主文。
中    華    民    國    94    年   1      月    31    日
                  第四庭審判長法  官　徐　樹　海
                              法  官　高　啟　燦
                              法  官　吳　錦　龍
                              法  官　黃　合　文
                              法  官  林　茂　權
以  上  正  本  證  明  與  原  本  無  異
中    華    民    國    94    年    2    月    1      日
　　　　　　　　　　　　　　　書記官　賀  瑞  鸞
